# 请教陈版：关于原可供出售金融资产在新金融工具准则下的核算

提问人：www 学习 时间：2019-04-16 19:05:07
陈老师：
您好！
A 公司截止 2018 年可供出售金融资产中共有三项投资，为 B、C、D，其中对 B 投资为私募基金，企业的主要持有目的为以后并购搭建（但是持股比例较低5%，取得固定投资收益，将来退出时将优先向 A 公司转让持有标的，目前属于三无投资）；C公司性质为生产销售企业，A对 C 投资为将来实施并购持有（持股比例 8%，属于三无投资，为 B 并购基金持有标的）；
投资 D 公司的主要目的为远期利用彼此的业务平台进行业务合作，属于三无投资；A 公司将上述三项投资原均在可供出售经融资产中核算。
请问陈老师：上述三项投资在新金融工具下应作为什么核算？如何计量？
初步判断：
（ 1 ）A 公司应该至 2019 年 1 月 1 日起将上述 3 项可供出售金融资产全部作为 “交易性金融资产核算” 因企业持有目的即不是获取现金流为目标，也不是出售该金融资产为目标，所以将其作为 “以公允价值计量且其变动计入当期损益的金融资产” 管理，在“交易性金融资产”科目中核算。
（ 2 ）A 公司目前无法取得 3 向投资的公允价值，暂按原账面价值分别作为“交易性金融资产” 价值是否可以？
非常感谢陈老师

回答人：chenyiwei
1 、首先要判断 A 对这三项投资有无控制、共同控制或重大影响，如果确定为 “三无”，则在新准则下默认为以公允价值计量且其变动计入损益的金融资产（FVTPL）。
2 、建议对照新准则第四十四条判断是否符合以成本作为公允价值最佳估计的例外情形。类似问题在版面上也有较多讨论，你可以先自己搜索一下看看。